【裁判字號】    99,訴,37
【裁判日期】    990813
【裁判案由】    違反槍砲彈藥刀械管制條例等
【裁判全文】
臺灣彰化地方法院刑事判決                99年度訴字第37號
公  訴  人  臺灣彰化地方法院檢察署檢察官
被      告  甲○○
選任辯護人  林志銘律師
上列被告因違反槍砲彈藥刀械管制條例等案件，經檢察官提起公
訴（98年度偵字第8657、9058號），本院判決如下：
    主  文
甲○○未經許可，持有可發射子彈具有殺傷力之改造手槍，累犯
，處有期徒刑肆年，併科罰金新臺幣拾貳萬元，罰金如易服勞役
，以新臺幣壹仟元折算壹日。扣案如附表三所示之改造手槍貳枝
、制式子彈拾顆、非制式子顆貳顆及改造槍管壹枝均沒收。又故
買贓物，累犯，處有期徒刑陸月。又行使變造特許證，足以生損
害於公眾及他人，累犯，處有期徒刑月，扣案如附表四所示之
物品均沒收之。又持有第一級毒品，累犯，處有期徒刑柒月，扣
案之第一級毒品海洛因伍包（淨重伍點玖柒公克，空包裝總重貳
點公克）均沒收銷燬之。應執行有期徒刑肆年拾月，併科罰
金新臺幣拾貳萬元，罰金如易服勞役，以新臺幣壹仟元折算壹日
，扣案如附表三所示之改造手槍貳枝、制式子彈拾顆、非制式子
顆貳顆、改造槍管壹枝及扣案如附表四所示之物品均沒收之，扣
案之第一級毒品海洛因伍包（淨重伍點玖柒公克，空包裝總重貳
點公克）均沒收銷燬之。
    事  實
一、甲○○（綽號小陳、阿堡或阿寶）曾於民國（下同）89年間
    因違反槍砲彈藥刀械管制條例案件，經本院以89年度訴字第
    59號判處有期徒刑6 年，經上訴由臺灣高等法院臺中分院以
    89年度上訴字第855 號撤銷原判決，改判處有期徒刑6 年確
    定，並於94年6 月23日因縮短刑期假釋出監並付保護管束，
    於95年11月5 日保護管束期滿視為執行完畢。仍不知悔改，
    分別為以下犯行：
(一)、其明知非經中央主管機關許可，不得持有槍砲彈藥刀械管制
    條例規定之槍枝、子彈及槍枝之主要組成零件等違禁物，竟
    於96年5 月6 日前某日（因其於96年5 月6 日因執行觀察勒
    戒及強制戒治而入所，至97年3 月28日釋放），在臺中市區
    某處，向一位真實姓名不詳之成年男子購買具殺傷力之仿BE
    RETTA 廠92FS型半自動改造手槍1 枝【槍枝管制編號0000
    000000，即附表一編號1 所示之改造手槍】、仿GL0CK 廠27
    型半自動改造手槍1 枝【槍枝管制編號0000000000，附表二
    編號1 所示之改造手槍】、具有殺傷力制式子彈19顆（詳如
    附表一編號13及附表二編號4 、6 、7 、8 、9 所示具有殺
    傷力之子彈，送鑑試射9 顆，故試射子彈已不具殺傷力）、
    具有殺傷力之非制式子彈4 顆（起訴書誤載3 顆，詳如附表
    二編號2 、13，送鑑試射2 顆，故試射子彈已不具殺傷力）
    及槍管1 枝（如附表一編號14所示），而無故持有上開槍枝
    、子彈及槍管等物品。
(二)、其於97年12月4 日以後某日，在彰化縣彰化市區內某處，明
    知一位真實姓名不詳之綽號「阿明」所持有而懸掛車牌號碼
    2873－WB車牌2 面之自用小客車（車牌號碼2873－車牌2 面
    是盧輝所有，於97年12月4 日晚間11時許，在臺中縣大里市
    ○○路與善化路166 巷47弄路口附近遭竊；而該自用小客車
    是華格租車股份有限公司所有，原車牌號碼為0682－PP號，
    使用人為楊紹民承租使用，而於97年12月1 日上午9 時前某
    時，在臺中市南屯區○○○○路與楓樹南街交岔路口附近遭
    竊）係來路不明之贓物，竟基於故買贓物之犯意，以新台幣
    （下同）2 萬元購買，而收受之，且為躲避警察追緝，另基
    於變造特種文書及行使特種文書之犯意，於97年12月間某日
    ，在不詳處所，將裁切後之車牌數字以雙面膠黏方式，將懸
    掛於後方之車牌號「2873－WB」變造為「2878－WB」，供己
    平日代步而行使之，而足以生損害於汽車監理機關車籍管理
    之正確性及盧輝之權益。
(三)、其明知海洛因係毒品危害防制條例第2 條第2 項第1 款所列
    管之第一級毒品，非經許可不得持有，竟於97年12月29日晚
    間11時許，在國道一號高速公路西螺交流道附近，向一位真
    實姓名不詳之綽號「阿全」之成年男子，以現金15,000元之
    代價，購買第一級毒品海洛因5 包（合計淨重5.97公克，含
    包裝總毛重8.33公克），而非法持有之。嗣於97年12月30日
    上午11時45分許，在甲○○之女友林佩玲位於彰化縣溪州鄉
    三條村南九甲巷3 巷之1 之住處，員警經林佩玲之同意搜索
    ，在房間內扣得附表一所示之槍彈、預備供變造車牌所用之
    車牌裁切取下之英文字母、數字及前揭海洛因5 包等物，並
    經甲○○同意搜索，在屋外所停放之上開贓車內扣得附表二
    所示之槍彈、懸掛於上開贓車後方車牌及預備供變造車牌所
    用之車牌裁切取下之英文字母、數字、第二級毒品甲基安非
    他命及車牌號碼2873-WB 號之車牌2 面等物（至於被告持有
    甲基安非他命部分，業經臺灣臺南地方法院98年度簡字第19
    49號判決，扣案甲基安非他命業經宣告沒收之）。
二、案經高雄市政府警察局三民第一分局報告臺灣高雄地方法院
    檢察署呈請臺灣高等法院檢察署檢察長核轉臺灣彰化地方法
    院檢察署檢察官偵辦後起訴。
    理  由
一、本判決所引用供述證述及非供述證據，公訴人及被告、辯護
    人均同意有證據能力，本院審酌各該證據作成或取得之情形
    並無違法不當，是後述所引用證據之證據能力均無疑義，合
    先敘明。
二、
(一)、關於非法持有改造手槍、子彈及槍管部分
    上開事實，業據被告於本院準備程序及審理中均坦承不諱，
    ，惟辯稱上開槍、彈係其先前所持有，而該犯行業經最高法
    院97年度台上字第2511號判決確定（即臺灣高等法院高雄分
    院96年上訴字第2446號判決、或臺灣高雄地方法院96年度訴
    字第3068號判決）云云。經查：
 1、被告對其自96年間某日，在臺中市區某處，向一位真實姓名
    不詳之成年男子購買如事實欄一(一)所示之具有殺傷力之槍枝
    、子彈及槍管而持有等事實均自白不諱，又扣案之上揭改造
    手槍2 枝（含彈匣各1 個）、制式子彈19顆及非制式子彈4
    顆，經送鑑定結果，附表一編號1 所示仿BERETT A廠92FS型
    改造半自動手槍（槍枝管制編號0000000000號），係換裝土
    造金屬槍管及滑套而成，擊發功能正常，可供擊發適用子彈
    ，認具有殺傷力；附表一編號13所示之子彈11顆，其中口徑
    9mm （9 ×19 mm ）制式子彈9 顆，採樣3 顆試射，可擊發
    ，均認具殺傷力，其餘口徑9mm （9 ×17 mm ）制式子彈2
    顆，採樣1 顆試射，可擊發，認具殺傷力；附表一編號14
    所示之槍管，認係土造金屬槍造，係槍砲彈藥刀械管制條例
    第13條所規定之槍砲主要組成零件；附表二編號1 所示仿GL
    OCK 廠27型之改造半自動手槍（槍枝管制編號0000000000號
    ），係換裝土造金屬槍管而成，擊發功能正常，可供擊發適
    用子彈，認具有殺傷力；附表二編號2 所示之改造子彈3 顆
    ，由金屬彈殼組合直徑9.0 ±0.5mm 金屬彈頭而成，採樣試
    射1 顆，可擊發，認具殺傷力；附表二編號4 所示之9mm 制
    式子彈5 顆，試射結果，1 顆有殺傷力，另1 顆動能不足，
    認不具殺傷力，其餘3 顆鑑驗結果，均無法擊發（再經本院
    委請刑事警察局鑑定）；附表二編號6 所示之9mm 制式子彈
    1 顆（彈頭經切磨），試射結果，認具有殺傷力；附表二編
    號7 所示之口徑0.30吋制式子彈1 顆，試射結果，認具有殺
    傷力；附表二編號8 所示之口徑0.22吋制式子彈2 顆，試射
    1 顆，認具有殺傷力；附表二編號9 所示之口徑0.357 吋制
    式子彈3 顆，經試射1 顆，認具有殺傷力；附表二編號13所
    示之由金屬彈殼組合直徑7.0 ±0.5mm 金屬彈頭之非制式子
    彈5 顆，試射結果，1 顆具有殺傷力，另1 顆動能不足，認
    不具有殺傷力，其餘3 顆無法擊發（再本院委請刑事警察局
    再行鑑定），均認不具殺傷力；其餘扣案之子彈經鑑定結果
    ，均認不具殺傷力，而扣案之未通槍管、彈頭及金屬棒等物
    均認非屬彈藥或槍砲主要組成零件，此有內政警政署刑事警
    察局98年1 月17日刑鑑字第0980002850號鑑定書、內政部警
    政署刑事警察局99年3 月19日刑鑑字第0990 030853 號函（
    本院卷）及內政部98年10月9 日內授警字第09 80871744 號
    函在卷可稽，足認被告上開自白與事實相符。
 2、被告於本院審理時雖以前詞辯稱，惟查：
、就法律面而言，被告所辯事實縱屬事實，亦無礙其罪責之成
    立：被告前因違反槍砲彈藥刀械管制條例（未經許可持有可
    發射子彈具有殺傷力之改造手槍罪）案件，經最後事實審法
    院即臺灣高等法院高雄分院於97年1 月28日以96年度上訴字
    第2446號判決判處有期徒刑3 年4 月，併科罰金新臺幣6 萬
    元確定在案，有臺灣高等法院被告前案紀錄表1 份在卷可稽
    。而經宣示之判決，於最後審理事實法院宣示判決後始行發
    生之事實，既非該法院所得審判，即為該案判決之既判力所
    不及，其既判力對於時間效力之範圍，應以最後審理事實法
    院之宣示判決日為判斷之標準（最高法院95年度臺非字第99
    號判決要旨同此見解），且因未經許可持有手槍、子彈，其
    持有之繼續，為行為之繼續，亦即一經持有，罪已成立，但
    其完結須繼續至持有行為終了時為止（最高法院95年度臺上
    字第34 61 號判決要旨同此見解），是被告前案之未經許可
    持有可發射子彈具有殺傷力之改造手槍罪，其既判力顯不及
    於被告於97年1 月28日後之本件持有槍彈之犯行，縱被告所
    辯即使為真，亦無礙其罪責之成立。
、就事實而論，被告所辯與事證及情理亦不相符，委無足採：
    因依被告所辯，上開槍彈與前案扣得之槍彈是同一批槍彈，
    是基於同一犯意持有，然本件槍彈是被告於96年間在臺中市
    某處向他人購買而持有，而前案之槍彈是於96年2 、3 月在
    蘇信豪之父親蘇紹成位於彰化縣之營業處，無故取得而非法
    持有，此有該案之臺灣高雄地方法院96年度訴字第3068號刑
    事判決在卷可資參照，兩者持有行為及原因均不同，是被告
    所辯與上開事證有違，顯係卸責之詞，實無足採。
(二)、關於故買贓物及行使變造特種文書部分
    上揭事實，迭據被告甲○○於警詢及本院準備程序及審理中
    均自白不諱，復經證人即告訴人熊振華、盧建舜於警詢中指
    述明確，復有高雄市政府警察局車輛尋獲電腦輸入單、變造
    車牌照片2 張與扣案之車牌號碼2873-WB 號之車牌2 面及附
    表四所示之已使用或預備供變造車牌所用英文字母或數字等
    物在卷可資佐證，堪認被告自白與事實相符，應可採信。
(三)、關於非法持有第一級毒品海洛因部分
    上揭事實，業經被告於警詢、偵查及本院審理中均自白不諱
    ，且扣案之5 包物品經送鑑定，結果認定係第一級毒品海洛
    因合計淨重5.97公克（空包裝總重2.36公克），純度42.76
    ﹪，純質淨重2.55公克，此有法務調查局濫用藥物實驗室98
    年2 月18日調科壹字第09823004500 號鑑定書在卷可稽，故
    被告非法持有第一級毒品海洛因之行為，堪予認定。
(四)、綜上所述，本案事證明確，被告上開犯行均堪以認定，應予
    依法論科。
三、
(一)、關於事實欄(一)部分
    核被告所為，係犯槍砲彈藥刀械管制條例第8 條第4 項之未
    經許可持有可發射子彈具有殺傷力之改造手槍罪、同條例第
    12條第4 項之未經許可持有具殺傷力之子彈罪及同條例第13
    條第4 項之未經許可持有槍砲主要組成零件罪。其自某真實
    姓名年籍不詳人士處，購買收受上開具殺傷力之槍枝、子彈
    及改造槍管並持有之，係一行為觸犯數罪名，為想像競合犯
    ，應依刑法第55條規定，從較重之未經許可持有可發射子彈
    具有殺傷力之改造手槍罪處斷。雖檢察官未就被告未經許可
    持有槍砲主要組成零件罪部分起訴，然檢察官就犯罪事實一
    部起訴者，其效力及於全部，此為刑事訴訟法第267 條所明
    定，故此部分犯行與檢察官前揭起訴被告未經許可持有可發
    射子彈具有殺傷力之改造手槍罪及未經許可持有具殺傷力之
    子彈罪起訴具有裁判上一罪之想像競合關係，應為起訴效力
    所及，本院自得併予審理，附此敘明。
(二)、關於事實欄(二)部分
    車牌係公路監理機關所發之行車許可憑證，係屬刑法第212
    條特種文書，是核被告所為，係犯刑法第216 條、第212 條
    行使變造特種文書罪、第349 條第2 項故買贓物罪。被告變
    造特種文書之低度行為，已為高度之行使行為所吸收，不另
    論罪。
(三)、關於事實欄(三)部分
 1、新舊法比較：按行為後法律有變更者，適用行為時之法律。
    但行為後之法律有利於行為人者，適用最有利於行為人之法
    律，刑法第2 條第1 項定有明文。又按毒品危害防制條例部
    分條文修正，業經總統於98年5 月20日以華總一義字第0980
    0125141 號令公布，被告行為後，毒品危害防制條例第11條
    已有變更。修正前毒品危害防制條例第11條第1 項、第4 項
    規定為：「持有第一級毒品者，處三年以下有期徒刑、拘役
    或新臺幣五萬元以下罰金。」、「持有毒品達一定數量者，
    加重其刑至二分之一，其標準由行政院定之。」，而行為時
    之轉讓持有毒品加重其刑之數量標準第2 條第1 款規定：轉
    讓、持有第一級毒品淨重五公克以上，加重其刑至二分之一
    ，惟修正後毒品危害防制條例第11條第1 項、第3 項規定為
    ：「持有第一級毒品者，處三年以下有期徒刑、拘役或新臺
    幣三萬元以下罰金。」、「持有第一級毒品純質淨重十公克
    以上者，處一年以上七年以下有期徒刑，得併科新臺幣一百
    萬元以下罰金。」，而轉讓持有毒品加重其刑之數量標準於
    98年11月20日更正名稱為「轉讓毒品加重其刑之數量標準」
    ，其內容刪除持有毒品加重其刑之規定而配合上開毒品危害
    防制條例之修正，並於98年11月20日公布施行，故本件被告
    持有第一級毒品海洛因淨重5. 97 公克（空包裝總重2.36
    公克），純質淨重2.55公克，已合於毒品危害防制條例修正
    前加重二分之一之要件，惟不符合依修正後毒品危害防制條
    例第11條第3 項規定（法定刑提高為有期徒刑一年以上七年
    以下），比較新舊法，以修正後之毒品危害防制條例較有利
    於被告。
 2、核被告所為，係犯修正後毒品危害防制條例第11條第1 項之
    持有第一級毒品罪。公訴意旨認被告所為係犯修正前毒品危
    害防制條例第11條第1 項之持有第一級毒品罪，並依而修正
    前之轉讓持有毒品加重其刑之數量標準而加重其刑，容有誤
    會。
(四)、被告所犯上開非法持有改造手槍罪、故買贓物、行使變造特
    種文書及持有第一級毒品罪間，犯意各別，行為互殊，應分
    論併罰。被告曾於89年間因違反槍砲彈藥刀械管制條例案件
    ，經本院以89年度訴字第59號判處有期徒刑6 年，經上訴由
    臺灣高等法院臺中分院以89年度上訴字第855 號判決撤銷原
    審判決，改判處有期徒刑6 年確定，並於94年6 月23日因縮
    短刑期假釋出監並付保護管束，於95年11月5 日保護管束期
    滿視為執行完畢，有台灣高等法院被告前案紀錄表在可查，
    其於5 年內再犯本件有期徒刑以上之4 罪，均為累犯，各應
    依法加重其刑。
(五)、至於被告辯稱：其於員警查獲附表一所示之槍彈後，有向員
    警表示其將附表二所示之槍彈放置在上揭贓車，而主張其符
    合自首，經查：本院依被告聲請勘驗本件員警查獲槍彈過程
    所拍攝光碟，並無被告向員警表示其車上放置槍彈等情，此
    有本院勘驗筆錄在卷可稽，且依高雄市政府警察局三民第一
    分局函所示，被告並未向員警告知其在車上放置槍彈，故被
    告此部分辯詞，顯與事實不符，縱使認為被告有告知員警而
    查獲附表二所示之槍彈，按自首以對於未發覺之罪投案而受
    裁判為要件，如案已發覺，則被告縱有陳述自己犯罪之事實
    ，亦祇可謂為自白，不能認為自首；而連續犯依刑法第56條
    規定，既以一罪論，則連續犯罪之一部經發覺後，被告再行
    供出他部，仍為自白，而非自首，最高法院84年度台上字第
    5553號判決意旨闡述甚明，基於同一法理，於想像競合犯罪
    行為一部被發覺後，供出他部犯罪事實，亦無自首規定之適
    用。查被告於為警發覺未經許可持有附表一所示之槍彈後，
    雖陸續供出附表二所示之槍彈，然被告同時持有附表一、二
    所示之槍枝及子彈，為同一行為，同時觸犯上開2 罪，為想
    像競合犯，被告是於像競合犯罪行為一部被發覺後，供出他
    部犯罪事實，仍非可謂自首，僅可謂自白，故無刑法第62條
    自首之適用，而關於自白之規定，槍砲彈藥刀械管制條例復
    有特別之要件及效力規定，最高法院93年度台上字第607 號
    判決即明確說明，該條例第18條第4 項前段固規定，犯該條
    例之罪，於偵查或審判中自白，並供出全部槍砲、彈藥、刀
    械之來源及去向，因而查獲或因而防止重大危害治安事件之
    發生者，減輕或免除其刑，減輕或免除其刑，其所謂供出全
    部槍、彈之來源及去向，自係指已將槍、彈移轉於他人占有
    之情形而言，不包括仍為自己持有之情形在內，故本件亦不
    適用該條例自白減輕或免除其刑之規定，附此敘明。爰審酌
    被告非法持有槍彈，對社會治安之潛在危害非輕，任意收購
    贓車，助長行竊之風，又變造車牌而影響監理機關對於車牌
    管理之正確性及被害人權益，暨其犯罪之動機、智識程度、
    生活狀況、持有毒品、犯後態度等一切情狀，分別量處如主
    文所示之刑，亦就罰金部分諭知易服勞役之折算標準，並定
    其應執行刑及罰金部分諭知易服勞役之折算標準。
(六)、扣案如附表三所示改造半自動手槍2 支、制式子彈10顆、非
    制式子彈2 顆及改造槍管1 枝，均屬違禁物，爰一併依刑法
    第38條第1 項第1 款規定宣告沒收；至扣案採樣試射之制式
    子彈9 顆及非制式子彈2 顆，因已於鑑驗時經試射擊發，而
    失其違禁物性質，均不予宣告沒收。又附表四所示之從車牌
    裁切取下之數字及英文字母等物，是供變造車牌之犯罪所用
    或預備供犯罪所用，且被告自承係其所有，依刑法第38條第
    1 項第2 項均沒收之。扣案上開毒品海洛因5 包，合計淨重
    5.97公克（空包裝總重2.36公克），純質淨重2.55公克，為
    查獲之毒品，而扣案上開用以包裝毒品之包裝袋計5 只，其
    分裝攜帶毒品之用，因已與包裝其內之毒品無法分離，均應
    依毒品危害防制條例第18條第1 項前段規定一併沒收銷燬之
    ；至查獲當時之其他扣案物品，與本案無關，自不予沒收之
    。
據上論斷，應依刑事訴訟法第299 條第1 項前段，槍砲彈藥刀械
管制條例第8 條第4 項、第12條第4 項、第13條第4 項，毒品危
害防制條例第11條第1 項、第18條第1 項前段，刑法第11條前段
、第2 條第1 項但書、第216 條、第212 條、第349 條第2 項、
第55條、第47條第1 項、第42條第3 項、第38條第1 項第1 款、
第2 款、第51條第5 款、刑法施行法第1 條之1 ，判決如主文。
本案經檢察官蕭有宏到庭執行職務。
中    華    民    國    99    年    8     月    13    日
                  刑事第六庭    審判長法官  王義閔
                                法      官  張德寬
                                法      官  鮑慧忠
以上正本證明與原本無異。
如不服本判決應於收受判決後10日內向本院提出上訴書狀，並應
敘述具體理由；其未敘述上訴理由者，應於上訴期間屆滿後20日
內向本院補提理由書狀( 均須按他造當事人之人數附繕本) 「切
勿逕送上級法院」。
中    華    民    國    99    年    8     月    13    日
                                書記官     林子惠
槍砲彈藥刀械管制條例第8條
未經許可，製造、販賣或運輸鋼筆槍、瓦斯槍、麻醉槍、獵槍、
空氣槍或第 4 條第 1 項第 1 款所定其他可發射金屬或子彈具
有殺傷力之各式槍砲者，處無期徒刑或 5 年以上有期徒刑，併
科新臺幣 1 千萬元以下罰金。
未經許可，轉讓、出租或出借前項所列槍枝者，處 5 年以上有
期徒刑，併科新臺幣 1 千萬元以下罰金。
意圖供自己或他人犯罪之用，而犯前二項之罪者，處無期徒刑或
 7 年以上有期徒刑，併科新臺幣 1 千萬元以下罰金。
未經許可，持有、寄藏或意圖販賣而陳列第 1 項所列槍枝者，
處 3 年以上10 年以下有期徒刑，併科新臺幣 700 萬元以下罰
金。
第 1 項至第 3 項之未遂犯罰之。
槍砲彈藥刀械管制條例第12條
未經許可，製造、販賣或運輸子彈者，處 1 年以上 7 年以下有
期徒刑，併科新台幣 500 萬元以下罰金。
未經許可，轉讓、出租或出借子彈者，處 6 月以上 5 年以下有
期徒刑，併科新台幣 300 萬元以下罰金。
意圖供自己或他人犯罪之用，而犯前二項之罪者，處 3 年以上
10 年以下有期徒刑，併科新台幣 700 萬元以下罰金。
未經許可，持有、寄藏或意圖販賣而陳列子彈者，處 5 年以下
有期徒刑，併科新台幣 300 萬元以下罰金。
第 1 項至第 3 項之未遂犯罰之。
槍砲彈藥刀械管制條例第13條
未經許可，製造、販賣或運輸槍砲、彈藥之主要組成零件者，處
 3 年以上10 年以下有期徒刑，併科新台幣 700 萬元以下罰金
。
未經許可，轉讓、出租或出借前項零件者，處 1 年以上 7 年以
下有期徒刑，併科新台幣 500 萬元以下罰金。
意圖供自己或他人犯罪之用，而犯前 2 項之罪者，處 5 年以上
有期徒刑，併科新台幣 1000 萬元以下罰金。
未經許可，持有、寄藏或意圖販賣而陳列第 1 項所列零件者，
處 6 月以上5 年以下有期徒刑，併科新台幣 300 萬元以下罰金
。
第 1 項至第 3 項之未遂犯罰之。
毒品危害防制條例第11條
持有第一級毒品者，處 3 年以下有期徒刑、拘役或新臺幣 5 萬
元以下罰金。
持有第二級毒品者，處 2 年以下有期徒刑、拘役或新臺幣 3 萬
元以下罰金。
持有第一級毒品純質淨重十公克以上者，處 1 年以上 7 年以下
有期徒刑，得併科新臺幣 1 百萬元以下罰金。
持有第二級毒品純質淨重二十公克以上者，處 6 月以上 5 年以
下有期徒刑，得併科新臺幣 70 萬元以下罰金。
持有第三級毒品純質淨重二十公克以上者，處 3 年以下有期徒
刑，得併科新臺幣 30 萬元以下罰金。
持有第四級毒品純質淨重二十公克以上者，處 1 年以下有期徒
刑，得併科新臺幣 10 萬元以下罰金。
持有專供製造或施用第一級、第二級毒品之器具者，處 1 年以
下有期徒刑、拘役或新臺幣 1 萬元以下罰金。
毒品危害防制條例第18條
查獲之第一、二級毒品及專供製造或施用第一、二級毒品之器具
，不問屬於犯人與否，均沒收銷燬之；查獲之第三、四級毒品及
製造或施用毒品之器具，無正當理由而擅自持有者，均沒入銷燬
之。但合於醫藥、研究或訓練之用者，得不予銷燬。
前項合於醫藥、研究或訓練用毒品或器具之管理辦法，由法務部
會同行政院衛生署定之。
中華民國刑法第216條
（行使偽造變造或登載不實之文書罪）
行使第 210 條至第 215 條之文書者，依偽造、變造文書或登載
不實事項或使登載不實事項之規定處斷。
中華民國刑法第212條
（偽造變造特種文書罪）
偽造、變造護照、旅券、免許證、特許證及關於品行、能力服務
或其他相類之證書、介紹書，足以生損害於公眾或他人者，處 1
年以下有期徒刑、拘役或 3 百元以下罰金。
中華民國刑法第349條
（普通贓物罪）
收受贓物者，處 3 年以下有期徒刑、拘役或 5 百元以下罰金。
搬運、寄藏、故買贓物或為牙保者，處 5 年以下有期徒刑、拘
役或科或併科 1 千元以下罰金。
因贓物變得之財物，以贓物論。
   附表一
  ┌──┬──────────────────────┬──────┐
  │編號│扣押物品名稱                                │  數量      │
  ├──┼──────────────────────┼──────┤
  │1   │仿BERETTA 廠92FS型之改造半自動手槍（含彈匣）│   1枝      │
  ├──┼──────────────────────┼──────┤
  │2   │安非他命                                    │  14包      │
  ├──┼──────────────────────┼──────┤
  │3   │海洛因                                      │   5包      │
  ├──┼──────────────────────┼──────┤
  │4   │糖粉                                        │   2包      │
  ├──┼──────────────────────┼──────┤
  │5   │分裝勺                                      │   2支      │
  ├──┼──────────────────────┼──────┤
  │6   │安非他命吸食器                              │   1組      │
  ├──┼──────────────────────┼──────┤
  │7   │夾鍊袋                                      │   2包      │
  ├──┼──────────────────────┼──────┤
  │8   │電子磅秤                                    │   1台      │
  ├──┼──────────────────────┼──────┤
  │9   │變造車牌數字                                │   6張      │
  ├──┼──────────────────────┼──────┤
  │10  │分割汽車車牌英文字母P                       │   1塊      │
  ├──┼──────────────────────┼──────┤
  │11  │分割汽車車牌英文字母O                       │   1塊      │
  ├──┼──────────────────────┼──────┤
  │12  │汽車鑰匙（含遙控器）                        │   1支      │
  ├──┼──────────────────────┼──────┤
  │13  │制式子彈                                    │   11顆     │
  ├──┼──────────────────────┼──────┤
  │14  │改造槍管1支                                 │   1枝      │
  └──┴──────────────────────┴──────┘
  附表二
  ┌──┬──────────────────────┬──────┐
  │編號│扣押物品名稱                                │  數量      │
  ├──┼──────────────────────┼──────┤
  │1   │仿GLOCK廠27型之改造半自動手槍（含彈匣）     │   1枝      │
  ├──┼──────────────────────┼──────┤
  │2   │改造子彈（由金屬彈殼組合直徑9.0 ±0.5mm 金屬│   3顆      │
  │    │彈頭而成，原本顆，採樣試射壹顆）          │            │
  ├──┼──────────────────────┼──────┤
  │3   │槍管（未通）                                │   1支      │
  ├──┼──────────────────────┼──────┤
  │4   │9mm 制式子彈（1 顆有殺傷力，另1 顆動能不足，│   5顆      │
  │    │認不具殺傷力，其餘3 顆鑑驗結果，均無法擊發，│            │
  │    │故無殺傷力）                                │            │
  ├──┼──────────────────────┼──────┤
  │5   │9mm 制式彈殼組合直徑9mm 金屬彈頭而成子彈（欠│   1顆      │
  │    │缺底火、火藥，故無殺傷力）                  │            │
  ├──┼──────────────────────┼──────┤
  │6   │9mm 制式子彈（彈頭經切磨，試射結果，認具有殺│   1顆      │
  │    │傷力）                                      │            │
  ├──┼──────────────────────┼──────┤
  │7   │口徑0.30吋制式子彈（試射結果具有殺傷力）    │   1顆      │
  ├──┼──────────────────────┼──────┤
  │8   │口徑0.22吋制式子彈（試射1顆，認具有殺傷力） │   2顆      │
  ├──┼──────────────────────┼──────┤
  │9   │口徑0.357 吋制式子彈（試射1 顆，認具有殺傷力│   3顆      │
  │    │）                                          │            │
  ├──┼──────────────────────┼──────┤
  │10  │由截短之口徑0.357 吋制式彈殼組合直徑8.9mm 金│   1顆      │
  │    │屬彈頭之非制式子彈（試射結果，動能不足，認不│            │
  │    │具有殺傷力）                                │            │
  ├──┼──────────────────────┼──────┤
  │11  │由金屬彈殼組合直徑8.9mm 金屬彈頭之非制式子彈│   1顆      │
  │    │（試射結果，動能不足，認不具有殺傷力）      │            │
  ├──┼──────────────────────┼──────┤
  │12  │由金屬彈殼組合直徑8.8 ±0.5mm 金屬彈頭而成之│   2顆      │
  │    │子彈（欠缺底火、火藥，認不具殺傷力）        │            │
  ├──┼──────────────────────┼──────┤
  │13  │由金屬彈殼組合直徑7.0 ±0.5mm 金屬彈頭之非制│   5顆      │
  │    │式子彈（試射結果，1 顆具有殺傷力，另1 顆動能│            │
  │    │不足，認不具有殺傷力，其餘3 顆無法擊發，均認│            │
  │    │不具殺傷力。                                │            │
  ├──┼──────────────────────┼──────┤
  │14  │由金屬彈殼組合直徑7.0mm 金屬彈頭之非制式子彈│   1顆      │
  │    │（欠缺底火、火藥，認不具殺傷力）            │            │
  ├──┼──────────────────────┼──────┤
  │15  │彈殼                                        │   23顆(扣押│
  │    │                                            │目錄表誤寫為│
  │    │                                            │22顆）      │
  ├──┼──────────────────────┼──────┤
  │16  │彈頭                                        │   16顆     │
  ├──┼──────────────────────┼──────┤
  │17  │子彈底火                                    │   4顆      │
  ├──┼──────────────────────┼──────┤
  │18  │槍托拉弓                                    │   1個      │
  ├──┼──────────────────────┼──────┤
  │19  │複進簧                                      │   1條      │
  ├──┼──────────────────────┼──────┤
  │20  │金屬棒                                      │   36支     │
  ├──┼──────────────────────┼──────┤
  │21  │小型銼刀                                    │   2支      │
  ├──┼──────────────────────┼──────┤
  │22  │小型六角板手                                │   2支      │
  ├──┼──────────────────────┼──────┤
  │23  │小型老虎鉗                                  │   1支      │
  ├──┼──────────────────────┼──────┤
  │24  │尖嘴鉗                                      │   2支      │
  ├──┼──────────────────────┼──────┤
  │25  │鑽頭                                        │   1支      │
  ├──┼──────────────────────┼──────┤
  │26  │十字型螺絲起子（大、中、小）                │   3支      │
  ├──┼──────────────────────┼──────┤
  │27  │砂輪片                                      │   2片      │
  ├──┼──────────────────────┼──────┤
  │28  │手持式無線電                                │   3支      │
  ├──┼──────────────────────┼──────┤
  │29  │安非他命                                    │   1包      │
  ├──┼──────────────────────┼──────┤
  │30  │糖粉                                        │   1包      │
  ├──┼──────────────────────┼──────┤
  │31  │手持式砂輪機                                │   1具      │
  ├──┼──────────────────────┼──────┤
  │32  │變造車牌英文數字                            │   1張      │
  ├──┼──────────────────────┼──────┤
  │33  │分割車牌數字8 （黏貼2873－WB車牌最後阿拉伯數│   1個      │
  │    │字3上面）                                   │            │
  ├──┼──────────────────────┼──────┤
  │34  │失竊汽車車牌2873－WB車牌                    │   2面      │
  └──┴──────────────────────┴──────┘
   附表三
  ┌──┬──────────────────────┬──────┐
  │編號│沒收物品名稱                                │  數量      │
  ├──┼──────────────────────┼──────┤
  │1   │仿BERETTA 廠92FS型之改造半自動手槍（槍支管制│   壹枝     │
  │    │編號0000000000號，含彈匣壹個）              │            │
  ├──┼──────────────────────┼──────┤
  │2   │口徑9MM （9 ×19mm）制式子彈（原本玖顆子彈，│   陸顆     │
  │    │採樣試射顆）                              │            │
  ├──┼──────────────────────┼──────┤
  │3   │口徑9MM （9 ×17mm）制式子彈（原本貳顆子彈，│   壹顆     │
  │    │採樣試射壹顆）                              │            │
  ├──┼──────────────────────┼──────┤
  │4   │改造槍管壹支                                │   壹枝     │
  ├──┼──────────────────────┼──────┤
  │5   │仿GLOCK 廠27型之改造半自動手槍（槍枝管制編號│   壹枝     │
  │    │0000000000號，含彈匣壹個）                  │            │
  ├──┼──────────────────────┼──────┤
  │6   │改造子彈（由金屬彈殼組合直徑9.0 ±0.5mm 金屬│   貳顆     │
  │    │彈頭而成，原本顆，採樣試射壹顆）          │            │
  ├──┼──────────────────────┼──────┤
  │7   │口徑0.22吋制式子彈（原本貳顆，採樣試射壹顆）│   壹顆     │
  ├──┼──────────────────────┼──────┤
  │8   │口徑0.357 吋制式子彈（原本顆，採樣試射壹顆│   貳顆     │
  │    │）                                          │            │
  └──┴──────────────────────┴──────┘
   附表四
  ┌──┬──────────────────────┬──────┐
  │編號│沒收物品名稱                                │  數量      │
  ├──┼──────────────────────┼──────┤
  │1   │變造車牌數字                                │   6張      │
  ├──┼──────────────────────┼──────┤
  │2   │分割汽車車牌英文字母P                       │   1塊      │
  ├──┼──────────────────────┼──────┤
  │3   │分割汽車車牌英文字母O                       │   1塊      │
  ├──┼──────────────────────┼──────┤
  │4   │變造車牌英文數字                            │   1張      │
  ├──┼──────────────────────┼──────┤
  │5   │分割車牌數字8 （黏貼2873－WB車牌最後阿拉伯數│   1塊      │
  │    │字3上面）                                   │            │
  └──┴──────────────────────┴──────┘

司法院資訊處製作；財團法人民間司法改革基金會備份。
